臺灣高雄地方法院刑事附帶民事訴訟判決
　　　　　　　　　　　　　　　　　110年度審附民字第485號
原　　　告　詹獻璋
 

被　　　告　王志鵬


　
上列被告因詐欺案件（本院110年度審訴緝字第6號），經原告提
起附帶民事訴訟，請求損害賠償，本院判決如下：
    主      文
被告應給付原告新臺幣柒仟肆佰元，及自民國一一○年九月三十
日起至清償日止，按週年利率百分之五計算之利息。
原告其餘之訴駁回。
本判決第一項得假執行。但被告以新臺幣柒仟肆佰元為原告預供
擔保，得免為假執行。
原告其餘假執行之聲請駁回。
    事實及理由
一、原告主張：被告明知「GUCCI」之商標名稱及圖樣，為義大
    利商固喜歡固喜公司（下稱固喜公司）依法向經濟部智慧財
    產局申請註冊登記獲准取得商標權（註冊審定號為：000000
    00號），指定使用於鐘錶等商品，現仍在商標專用期間，未
    經商標權人同意或授權，不得於同一或類似商品使用相同或
    近似之註冊商標名稱、圖樣，亦不得販賣、意圖販賣而持有
    ，且明知前開商標權人固喜公司所生產製造使用上開商標名
    稱、圖樣之商品，在國際及國內市場行銷多年，具有相當之
    聲譽，為業者及一般消費大眾所熟知，係屬相關大眾所共知
    之商標及商品；另其就外觀標有「TISSOT」圖樣之手錶並無
    足夠之貨源以供貨，竟基於以網際網路對公眾散布行詐欺取
    財，及透過網路販賣侵害商標權商品之侵權行為故意，於民
    國107年9月27日前某日，以電腦網際網路連結至臉書「Perf
    ect完美國際精品社團」（下稱臉書「完美精品社團」），
    標賣標有「GUCCI」之商標名稱及圖樣及標有「TISSO T」之
    手錶，並於網頁上刊登「A完美精品給您三大保證。1.全館
    商品歡迎驗貨，仿貨全額退到底。2.保卡、說明書、專櫃提
    袋、原廠錶盒。3.商品售出非人為損壞皆有一年保固。本館
    配合義大利、美國outlet、日本免稅店來源清楚透明化，請
    安心購買」等標榜所售手錶為真品之不實訊息，適原告上網
    瀏覽該訊息後，誤信該網頁所標售手錶真品且貨源充足，陷
    於錯誤而下標購買標有「GUCCI」及「TISSOT」圖樣之手錶
    各1只，並於107年10月4日，透過設於彰化縣○○鎮○○路
    ○段000號統一超商之新員高店ATM自動櫃員機，轉帳新臺幣
    （下同）7400元至被告所提供訴外人彭柏竣之玉山商業銀行
    （下稱玉山銀行）帳戶（帳號後4碼為5077，餘詳卷）內。
    被告則僅寄送標有「GUCCI」商標名稱及圖樣之仿冒手錶1只
    予原告，而致原告受有7400元之財產上損害；另原告受被告
    詐騙，亦受有精神上之損害。為此爰依侵權行為之法律關係
    ，請求被告賠償原告財產上損害7400元，精神上損害27600
    元，共計35000元等語。並聲明：(一)被告應給付原告35000
    元，及自附民起訴狀繕本送達被告翌日起至清償日止，按週
    年利率5％計算之利息。(二)願供擔保，請准宣告假執行。
二、被告則以：就本案所涉刑事部分認罪，但無法賠償原告等語
    ，資為抗辯，並聲明：原告之訴駁回。
三、得心證之理由
  ㈠按附帶民事訴訟之判決，應以刑事訴訟判決所認定之事實為
    據；因犯罪而受損害之人，於刑事訴訟程序得附帶提起民事
    訴訟，對於被告及依民法負賠償責任之人，請求回復其損害
    。前項請求之範圍，依民法之規定，刑事訴訟法第500條前
    段、第487條第1項、第2項著有規定。再按因故意不法侵害
    他人之權利者，負損害賠償責任；負損害賠償責任者，除法
    律另有規定或契約另有訂定外，應回復他方損害發生前之原
    狀。因回復原狀而應給付金錢者，自損害發生時起，加給利
    息，民法第184條第1項前段、第213條第1項、第2項分別定
    有明文。
  ㈡原告主張之前揭事實，業據本院以110年度審訴緝字第6號刑
    事判決認定屬實，依據上開說明，本判決自應以上開刑事判
    決認定事實為據。則原告主張因遭受詐騙，受有財產上損害
    7400元，請求被告賠償之部分，自屬有據。
  ㈢另按不法侵害他人之身體、健康、名譽、自由、信用、隱私
    、貞操，或不法侵害其他人格法益而情節重大者，被害人雖
    非財產上之損害，亦得請求賠償相當之金額，民法第195條
    第1項前段固有明文。而上開條文中之「自由」，固包含身
    體行動之自由，惟是否亦包含精神上之自由，則有爭議。依
    民法體系而言，民法第195條為同法第18條之特別規定，是
    該條範圍應有一定明確性，而若及於精神自由，因精神自由
    之範圍，除有表意自由外，更可能擴張至信教自由、言論自
    由、投票自由等範疇，其保護範圍難以特定，反將使民法第
    195條成為一概括性條款，而有失衡之虞，自不宜直接將精
    神自由劃入上開條文之「自由」權保護範圍內。惟因精神活
    動及意思決定，屬廣義人格法益範圍，在一定程度上亦應受
    到保護，則為兼固人格法益之保護及保護範疇之明確，就精
    神自由之保護，可納入該條「其他人格法益」之範圍，俾就
    具體個案予以衡量，於情節重大時即可適用該條規定以請求
    非財產上之損害賠償，此觀我國實務之見解，認所謂侵害他
    人之自由，並不以剝奪他人之行動或限制其行動自由為限，
    即以強暴、脅迫之方法，影響他人之意思決定，或對其身心
    加以威脅，使生危害，亦包括在內（最高法院81年度台上字
    第2462號判決意旨參照）可知。而就本案觀之，雖原告係受
    被告在網路上提供不實之資訊而誤信受騙，惟綜合考量被告
    之詐騙方式、原告對被告之信任係透過網頁資訊而來，所建
    立之信賴關係尚難謂深遠、其意思決定自由受到侵害的程度
    有限、原告因此所獲詐騙之金額非鉅等因素考量，認尚未達
    情節重大之程度，是原告請求因上開侵權行為而受有精神上
    痛苦，請求非財產上之損害賠償部分，則屬無據，應予駁回
    。
  ㈣末按給付有確定期限者，債務人自期限屆滿時起，負遲延責
    任。給付無確定期限者，債務人於債權人得請求給付時，經
    其催告而未為給付，自受催告時起，負遲延責任。其經債權
    人起訴而送達訴狀，或依督促程序送達支付命令，或為其他
    相類之行為者，與催告有同一之效力，民法第229條第1項、
    第2項定有明文。又遲延之債務，以支付金錢為標的者，債
    權人得請求依法定利率計算之遲延利息。但約定利率較高者
    ，仍從其約定利率。應付利息之債務，其利率未經約定，亦
    無法律可據者，週年利率為5％，民法第233條第1項、第203
    條亦有明文。本件原告對被告之損害賠償債權，屬無確定期
    限之給付，既經原告提起刑事附帶民事訴訟，並經本院對被
    告寄送原告之刑事附帶民事訴訟狀繕本，而於110年9月29日
    送達（參附民卷7頁），被告迄未給付，當負遲延責任。從
    而，原告依侵權行為之法律關係，請求被告應給付自起訴狀
    繕本送達翌日即110年9月30日起至清償日止，按週年利率5
    ％計算之法定遲延利息，應予准許。
四、綜上所述，原告依侵權行為之法律關係，請求被告給付7400
    元，及自附民起訴狀繕本送達翌日即110年9月30日起至清償
    日止，按週年利率5％計算之利息範圍內，為有理由，應予
    准許；逾此範圍之部分，則屬無據，應予駁回。
五、本件判決原告勝訴部分，所命被告給付之金額未逾50萬元，
    依刑事訴訟法第491條第10款規定準用民事訴訟法第389條第
    1項第5款規定，依職權宣告假執行；並準用民事訴訟法第
    392條第2項規定，依職權為被告預供擔保，得免為假執行之
    宣告。至原告敗訴部分，其假執行之聲請，即失所依附，應
    併予駁回，附此敘明。
六、訴訟費用負擔部分：本件係刑事附帶民事訴訟，毋庸徵收裁
    判費，爰不為訴訟費用負擔之諭知。
中    華    民    國   110    年    11    月    17    日
                  刑事第十三庭  審判長法  官  陳紀璋
　
                                      法  官  洪毓良
　
                                      法  官  李怡蓉
 
以上正本證明與原本無異。
如不服本判決應於收受本判決後20日內向本院提出上訴書狀，並
應敘述具體理由，如未敘述上訴理由者，應於上訴期間屆滿後20
日內補提理由書狀於本院（均須按他造當事人之人數附繕本）「
切勿逕送上級法院」。
中    華    民    國   110    年    11    月    18    日
                                      書記官  胡孝琪